【裁判字號】    95,訴,427
【裁判日期】    950330
【裁判案由】    毒品危害防制條例
【裁判全文】
臺灣板橋地方法院刑事判決               95年度訴字第427號
公  訴  人  臺灣板橋地方法院檢察署檢察官
被      告  甲○○
                    （現於臺灣臺北監獄臺北分監另案執行）
上列被告因違反毒品危害防制條例案件，經檢察官提起公訴（九
十四年度偵字第一九八二二號），於被告為有罪之陳述後，本院
合議庭裁定由受命法官獨任依簡式審判程序審理，茲判決如下：
    主  文
甲○○施用第一級毒品，累犯，處有期徒刑柒月。
    事  實
一、甲○○曾因違反麻醉藥品管理條例案件，經本院以八十年度
    易字第二三三八號判處有期徒刑六月確定，於民國八十一年
    八月二十六日以易科罰金執行完畢（此部分不構成累犯）。
    其後因違反藥事法案件，經本院以八十二年度訴字第二九○
    一號判處有期徒刑八月確定；又因違反麻醉藥品管理條例案
    件，經臺灣高等法院以八十三年度上訴字第七四九八號判處
    有期徒刑八月確定；再因違反藥事法案件，經本院以八十三
    年度訴字第一一五五號判處有期徒刑三年二月確定；復因違
    反麻醉藥品管理條例案件，經本院以八十四年度訴字第四七
    九號判處有期徒刑九月確定；再同因違反麻醉藥品管理條例
    案件，經本院以八十六年度易字第七五八八號判處有期徒刑
    一年確定，以上所處罪刑分經定應執行刑及接續執行，於九
    十年十一月二十二日縮刑期滿執行完畢（此部分構成累犯）
    。其因施用毒品違反毒品危害防制條例案件，經檢察官送勒
    戒處所觀察、勒戒後，因認有繼續施用毒品之傾向而送戒治
    處所施以強制戒治，於九十三年四月十一日戒治期滿執行完
    畢，而於九十三年四月十二日釋放，並由臺灣板橋地方法院
    檢察署檢察官以九十三年戒毒偵字第一七五號為不起訴處分
    確定。復同因施用毒品違反毒品危害防制條例案件，經本院
    於九十四年七月三十一日以九十四年度簡字第三四八二號判
    處有期徒刑四月確定，並與其另因違反槍砲彈藥刀械管制條
    例案件，經本院以九十四年度訴字第六五四號判處有期徒刑
    一年二月確定之刑合併定應執行刑為一年四月，現仍執行中
    （此部分不構成累犯）
二、詎甲○○猶不知戒除毒癮，基於施用第一級毒品之犯意，於
     九十四年十一月十一日中午某時，在其當時位於臺北縣自
     強路六十號一樓之住處，以注射之方式施用第一級毒品海
     洛因乙次。嗣於九十四年十一月十二日十五時五分許，警
     因查緝另案竊盜案件而於上址查獲。
三、案經臺北縣政府警察局蘆洲分局報告臺灣板橋地方法院檢察
    署檢察官偵查起訴。
    理  由
一、犯罪事實之認定：
  (一)上揭施用海洛因之犯罪事實，業據被告甲○○自白不諱，而
    其為遭查獲後經警採集尿液囑託鑑定結果，亦呈嗎啡類（即
    海洛因進入人體後之代謝物）陽性反應，有臺灣檢驗科技股
    份有限公司出具之濫用藥物尿液檢驗報告及臺北縣政府警察
    局蘆洲分局查獲毒品危害防制條例案涉嫌人檢體編號對照表
    各乙份附卷足據，堪信其前開自白應與事實相符。
  (二)又被告前因施用毒品違反毒品危害防制條例案件，經檢察官
    送勒戒處所觀察、勒戒後，因認有繼續施用毒品之傾向而送
    戒治處所施以強制戒治，於九十三年四月十一日戒治期滿執
    行完畢，而於九十三年四月十二日釋放，並由臺灣板橋地方
    法院檢察署檢察官以九十三年戒毒偵字第一七五號為不起訴
    處分確定，此亦有上開不起訴處分書及臺灣高等法院被告前
    案紀錄表等在卷可稽。
  (三)是以本件事證明確，被告於強制戒治執行完畢釋放後五年內
    再為施用海洛因之犯行，堪為認定，應予依法論科。
二、論罪科刑之法律適用：
  (一)按海洛因為毒品危害防制條例第二條第二項第一款所定之第
    一級毒品，核被告甲○○所為，係犯同條例第十條第一項之
    施用第一級毒品罪。其施用前後持有海洛因之低度行為為施
    用之高度行為所吸收，不另論罪。公訴意旨就被告施用第一
    級毒品之犯罪時間雖僅泛指為九十四年十一月十二日採尿前
    二十六小時內某時，惟被告確實之施用時間應為九十四年十
    一月十一日中午某時，業經被告詳陳如前，自應據以更正起
    訴書關於犯罪時間之記載。又其前因違反藥事法案件，經本
    院以八十二年度訴字第二九○一號判處有期徒刑八月確定；
    又因違反麻醉藥品管理條例案件，經臺灣高等法院以八十三
    年度上訴字第七四九八號判處有期徒刑八月確定；再因違反
    藥事法案件，經本院以八十三年度訴字第一一五五號判處有
    期徒刑三年二月確定；復因違反麻醉藥品管理條例案件，經
    本院以八十四年度訴字第四七九號判處有期徒刑九月確定；
    再同因違反麻醉藥品管理條例案件，經本院以八十六年度易
    字第七五八八號判處有期徒刑一年確定，以上所處罪刑分經
    定應執行刑及接續執行，於九十年十一月二十二日縮刑期滿
    執行完畢，此有臺灣高等法院被告前案紀錄表附卷足參，其
    於有期徒刑執行完畢後五年以內再犯本件最重本刑為有期徒
    刑以上之罪，為累犯，應依刑法第四十七條之規定加重其刑
    。
  (二)爰審酌被告有如事實欄所載前科及施用毒品遭查獲之紀錄，
    素行不佳，此有臺灣高等法院被告全國前案紀錄表存卷可據
    ，且前已因強制戒治之執行而受不起訴處分，業受毒品危害
    防制條例對施用毒品人之寬典，復因再度違犯而受有期徒刑
    之宣告，竟於尚未執行前再次吸食，顯見並無悔意，惡性匪
    淺，而被告施用毒品實為戕害自身健康之犯罪，於他人雖無
    明顯重大危害，然已對社會治安造成不良影響，及其施用之
    次數為一次，於審理中亦能坦認犯行，犯罪後之態度尚稱良
    好等一切情狀，量處如主文所示之刑，以資儆懲。
據上論斷，應依刑事訴訟法第二百七十三條之一第一項、第二百
九十九條第一項前段、毒品危害防制條例第十條第一項、第二十
三條第二項，刑法第十一條前段、第四十七條，判決如主文。
本案經檢察官許智評到庭執行職務。
中    華    民    國    95    年    3     月    30    日
                  刑事第十三庭  法  官  楊  博  欽
以上正本證明與原本無異
如不服本判決應於送達後十日內向本院提出上訴狀
                                書記官  曾  美  滋
中    華    民    國    95    年    3     月    30    日
附錄本案論罪科刑法條全文：
毒品危害防制條例第十條
  施用第一級毒品者，處六月以上五年以下有期徒刑。
  施用第二級毒品者，處三年以下有期徒刑。


司法院資訊處製作；財團法人民間司法改革基金會備份。
